臺灣彰化地方法院刑事判決　　　　　　100年度易字第215號
公　訴　人　臺灣彰化地方法院檢察署檢察官
被　　　告　廖建祥
上列被告因竊盜案件，經檢察官提起公訴（100 年度偵字第1096
號），本院以簡式審判程序判決如下：
    主    文
廖建祥竊盜，累犯，處有期徒刑參月，如易科罰金，以新臺幣壹
仟元折算壹日。又竊盜，累犯，處有期徒刑貳月，如易科罰金，
以新臺幣壹仟元折算壹日。又竊盜，累犯，處有期徒刑參月，如
易科罰金，以新臺幣壹仟元折算壹日。應執行有期徒刑陸月，如
易科罰金，以新臺幣壹仟元折算壹日。
一、犯罪事實
（一）廖建祥前於民國93年間，因詐欺案件，經臺灣臺中地方法
      院以93年度訴字第1465號判決判處有期徒刑8 月確定（第
      1 案）；又因恐嚇取財等案件，經臺灣南投地方法院以92
      年度易字第153 號判決判處有期徒刑4 年8 月後，為臺灣
      高等法院臺中高分院以92年度上易字第2153號案件審理時
      ，被告撤回上訴而確定（第2 案）。之後上開第1 案經臺
      灣臺中地方法院以96年度聲減字第1269號裁定減為有期徒
      刑4 月並與第2案 定應執行刑為有期徒刑4 年10月確定，
      於96年11月30日因縮短刑期期滿執行完畢（本案因而構成
      累犯）。
（二）詎廖建祥不知警醒，復基於意圖為自己不法所有之竊盜犯
      意，分別為下列行為：
    1.於99年6 月12日上午7 時45分許，在彰化縣彰化市○○路
      「喜悅兒托兒所」前，持其所有自備之鑰匙（事後丟棄而
      未扣案），開啟車門徒手行竊時為楊世平所有、車牌號碼
      1531-WB 號自用小客車（價值約新臺幣【下同】6 萬元）
      ，得手後供己代步使用。
    2.於99年7 月22日凌晨4 時10分許，在彰化縣北斗鎮○○里
      ○○路167 巷2 號前，持路旁石頭砸破車牌號碼9J-1653
      號陳足所有之自用小客車（為陳光泉所使用）車窗，徒手
      竊取車內衛星導航器1 台（價值約4000元）（價值約新臺
      幣【下同】6 萬元），得手後供己代步使用。
    3.於99年7 月19日凌晨0 時30分許，在彰化縣北斗鎮○○路
      739 號前，持其所有自備之鑰匙（事後丟棄而未扣案），
      開啟車門徒手行竊蕭國正所有、車牌號碼QA-3568 號自用
      小客車（價值約5 萬元），得手後供己代步使用。
      嗣因另案為警借提訊問，廖建祥即於未被有偵查犯罪職權
      之機關或公務員發覺上開竊盜犯行前，即主動向詢問之員
      警供承本案之犯行，自首而接受裁判。
（三）案經楊世平、陳光泉訴由彰化縣警察局員林分局報告臺灣
      彰化地方法院檢察署檢察官偵查起訴。
二、理由
（一）被告於本院準備程序中，就上揭犯罪事實均為有罪之陳述
      ，且所犯係死刑、無期徒刑、最輕本刑為3 年以上有期徒
      刑以外之罪，經本院依刑事訴訟法第273 條之1 第1 項之
      規定，裁定進行簡式審判程序。
（二）上揭犯罪事實，業據被告廖建祥於警詢時及偵審中坦承不
      諱，核與證人即告訴人楊世平、陳光泉於警詢、被害人蕭
      國正於警詢證述之情節相符，並有楊世平之車輛詳細資料
      及失車案件基本資料詳細畫面報表、陳光泉之車輛詳細資
      料報表、報案三聯單及彰化縣警察局北斗分局北斗派出所
      受理各類案件紀錄表、蕭國正之車輛詳細資料報表、失車
      案件基本資料詳細畫面報表及彰化縣警察局車輛尋獲電腦
      輸入單各1 份、查獲照片8 張附卷可稽，足認被告之自白
      與事實相符，其犯行應堪認定。
（三）核被告所為，均係犯刑法第320 條第1 項之竊盜罪。被告
      先後3 次竊盜犯行，犯意各別，行為互殊，應予分論併罰
      。
（四）又被告曾有前開犯罪事實部分所述之論罪科刑執行情形，
      今被告於有期徒刑執行完畢後，5 年以內故意再犯本件有
      期徒刑以上之罪，為累犯，應依刑法第47條第1 項之規定
      加重其刑。
（五）又被告之竊盜犯行，於犯罪後未被有偵查犯罪職權之機關
      或公務員發覺前，即主動向詢問員警供承犯行，自首而接
      受裁判，業據被告供陳明確（參警詢筆錄），並有警員戴
      志隆之職務報告1 只附卷足佐，爰依刑法第62條前段規定
      減輕其刑。被告之刑有加重及減輕，依法先加後減。
（六）量刑理由：爰審酌被告不思正途取財，率爾竊取他人財物
      ，造成被害人之損害，及其犯罪之動機、方法、手段、所
      生危害，暨犯後到庭坦承犯行、態度良好，並有自首減輕
      等一切情狀，分別量處如主文所示之刑，諭知易科罰金之
      折算標準，並定應執行刑及諭知易科罰金之折算標準。
（七）被告持以行竊之鑰匙，雖為被告所有、供犯罪所用之物，
      為被告供明，然並未扣案，為免日後執行之困難，故不予
      宣告沒收。
三、應適用之法條：
（一）刑事訴訟法第273 條之1 第1 項，第299 條第1 項前段、
      第310 條之2 、第454 條第1項。
（二）刑法第320 條第1 項、第47條第1 項、第41條第1 項前段
      、第62條前段。
四、如不服本件判決，得自收受送達之日起10日內，向本院提起
    上訴。
本案經檢察官陳隆翔到庭執行職務。
中    華    民    國   100    年    3     月    31    日
                  刑事第五庭    法  官  周淡怡
以上正本證明與原本無異。
如不服本判決應於收受判決後10日內向本院提出上訴書狀，並應
敘述具體理由；其未敘述上訴理由者，應於上訴期間屆滿後20日
內向本院補提理由書（均須按他造當事人之人數附繕本）「切勿
逕送上級法院」。
告訴人或被害人對於判決如有不服具備理由請求檢察官上訴者，
其上訴期間之計算係以檢察官收受判決正本之日期為準。
中    華    民    國   100    年    3     月    31    日
                                書記官  陳文新
附錄論罪科刑法條全文
中華民國刑法第320 條（普通竊盜罪、竊佔罪）
意圖為自己或第三人不法之所有，而竊取他人之動產者，為竊盜
罪，處5 年以下有期徒刑、拘役或5 百元以下罰金。
意圖為自己或第三人不法之利益，而竊佔他人之不動產者，依前
項之規定處斷。
前二項之未遂犯罰之。